# 请教股份支付费用如何计算的问题

提问人：zhongxudon 时间：2023-02-23 17:11:31
陈总，您好，请教个有关股份支付的问题，谢谢！！
甲公司系一家IPO公司，公司员工通过持股平台乙合伙企业获取甲公司新增发股份，甲公司每股净资产公允价值为1.5元/股，员工按 1 元/股出资。 2021 年乙持股平台公司向甲公司增资1.2亿元（即1.2亿股），其中1.05 亿元为受激励的员工投资，另0.15亿元因部分有购买权的员工放弃了出资权利，乙持股平台公司向甲公司实际控制人借款取得，用于后续对其他员工的激励。 2022 年受激励的员工有部分辞职，持股平台公司按员工原投资成本回购了股份，并激励给其他有业绩的员工，截至 2022 年末，员工通过持股平台公司持股共计1.1亿股。 2023 年 1 月持股平台公司将剩余0.1亿股全部转让给员工。 2022 年末和 2023 年 1 月末甲公司每股净资产公允价值为1.5元/股，员工均按1.1元/股出资。
假设没有等待期，请问：
1.2021年计算股份支付费用时，是按1.2亿股（1.2亿 0.5=0.6 亿元）计算合理，还是按 1.05 亿股（ 1.05 亿0.5=0.525亿元）计算合理?
2.2022年如何计算股份支付费用?
3.2023年如何计算股份支付费用?
谢谢！！

回答人：chenyiwei
1 、 2021 年涉及股份支付的股份数量是1.05亿股，不含0.15亿股的预留股份。
2 、 2022 年内的股份支付就是新授予激励对象的u股份乘以授予价格低于该次授予日公允价值之间的差额。
3 、 2023 年 1 月持股平台公司将剩余0.1亿股全部转让给员工，对应的股份支付费用为转让股份数量乘以授予价格低于该次授予日公允价值之间的差额。